臺灣彰化地方法院刑事判決　　　　　　　100年度交易字第6號
公　訴　人　臺灣彰化地方法院檢察署檢察官
被　　　告　許朝棠
上列被告因公共危險案件，經檢察官提起公訴（99年度偵字第
11085號），本院判決如下：
    主    文
許朝棠服用酒類，不能安全駕駛動力交通工具而駕駛，累犯，處
有期徒刑陸月，如易科罰金，以新台幣壹仟元折算壹日。
    事    實
一、許朝棠前於民國96年間，因公共危險案件，經臺灣彰化地方
    法院以96年彰交簡字第515號判決判處拘役50日，如易科罰
    金，以新臺幣1千元折算1日確定，於97年2月18日准予易科
    罰金執行完畢；又於97年間，再因公共危險案件，經本院以
    97年度彰交簡字第442號判決判處有期徒刑3月，如易科罰金
    ，以新臺幣1千元折算1日確定，甫於98年1月12日准予易科
    罰金執行完畢。詎其仍不知悔改，明知服用酒類或其他相類
    之物，將使其駕駛車輛時之注意力減低，反應能力趨緩，而
    危及其他用路人之行車往來安全，自99年12月3日下午3時許
    起，迄同日下午5時30分許止，在彰化縣彰化市○○路某友
    人住處內，飲用高粱酒2杯後，已達不能安全駕駛動力交通
    工具之程度，竟仍酒後無照駕駛車牌號碼3681─JA號自用小
    客車自上址出發，欲返回彰化縣彰化市○○路120巷24號住
    處。嗣於同日下午5時40分許，許朝棠駕駛上開車輛行經彰
    化市○○路與東民街口處時，因不勝酒力，無法安全駕駛，
    因而自後追撞同向在前、由江益生所駕駛、當時於該處停等
    紅燈之車牌號碼PZ─1478號自用小客車後方，致江益生所駕
    上開車輛遭追撞失控後，再向前追撞由李秀花所駕駛之車牌
    號碼7297─WG號自用小客車後方（倖江益生、李秀花均未成
    傷），經警據報前往處理，當場發現其酒氣甚濃，並對其施
    以呼氣式酒精濃度測試，測得其呼氣酒精濃度為每公升1.02
    毫克，始查悉上情。
二、案經彰化縣警察局彰化分局報告臺灣彰化地方法院檢察署檢
    察官偵查起訴。
    理    由
壹、本件為刑事訴訟法第376條第1款所列案件，依同法第284條
    之1規定，由法官獨任審判，先予敘明。
貳、證據能力方面
一、按被告以外之人於審判外之陳述，雖不符刑事訴訟法第159
    條之1至第159條之4之規定，而經當事人於審判程序同意作
    為證據，法院審酌該言詞陳述或書面陳述作成時之情況，認
    為適當者，亦得為證據。當事人、代理人或辯護人於法院調
    查時知有第159條第1項不得為證據之情形，而未於言詞辯論
    終結前聲明異議者，視為有前項之同意，同法第159條之5第
    1、2項定有明文。立法意旨在於傳聞證據未經當事人之反對
    詰問予以核實，原則上先予排除，惟若當事人已放棄反對詰
    問權，於審判程序中表明同意該等傳聞證據可作為證據，基
    於尊重當事人對傳聞證據之處分權，及證據資料愈豐富，愈
    有助於真實發見之理念，且強化言詞辯論主義，使訴訟程序
    得以順暢進行，上開傳聞證據亦均具有證據能力。查卷附之
    證人江益生、李秀花於警詢時之證詞（見偵查卷宗第6至9頁
    ），均屬被告以外之人於審判外之言詞或書面陳述，被告於
    本院審理中，同意作為證據；其迄至本院於100年1月24日言
    詞辯論終結前，亦未聲明異議，且本院審酌該等言詞及書面
    陳述作成時之情況，亦均認為適當，復與本案待證事實具有
    關聯性，並經本院於審理時依法定程序予以調查，故均得作
    為證據。
二、本案其餘非供述證據，被告、辯護人及檢察官，均不爭執各
    該證據之證據能力，本院審酌該等證據作成及取得之程序均
    無違法之處，且經本院依法踐行調查證據程序，是後述所引
    用非供述證據之證據能力皆無疑義。
參、得心證之理由
一、上開犯罪事實，業據被告許朝棠於警詢、偵查及本院審理時
    均坦承不諱，核與證人江益生、李秀花於警詢中證述情節大
    致相符，並有道路交通事故當事人酒精測定紀錄表、汽車駕
    駛人酒後生理協調平衡檢測紀錄表及彰化縣警察局舉發違反
    道路交通管理事件通知單2紙附卷為憑。而被告因酒後不勝
    酒力，無法安全駕駛，致發生上開交通事故等情，亦有道路
    交通事故現場圖、道路交通事故調查報告表（一）（二）及
    蒐證照片11張附卷可稽，足認被告之自白與事實相符而得採
    信。另按酒精對中樞神經系統具有麻醉作用，對人體之影響
    多與血液中所含酒精濃度成正比，依國外交通肇事統計結果
    ，駕駛人飲酒後呼氣所含酒精濃度達每公升0.55毫克時，其
    肇事率為一般正常人之10倍，認已達不能安全駕駛乙節，為
    法務部88年5月18日（88）法檢字第001669號函說明甚詳。
    而被告於警方查獲時，測得其呼氣中酒精濃度係每公升1.02
    毫克，依一般社會通念，已達不能安全駕駛之程度。被告服
    用酒類不能安全駕駛動力交通工具而駕駛之犯行，足堪認定
    。
二、核被告所為，係犯刑法第185條之3服用酒類不能安全駕駛動
    力交通工具而駕駛罪。被告前於96年間，因公共危險案件，
    經臺灣彰化地方法院以96年彰交簡字第515號判決判處拘役
    50日，如易科罰金，以新臺幣1千元折算一日確定，於97年2
    月18日准予易科罰金執行完畢；又於97年間，再因公共危險
    案件，經本院以97年度彰交簡字第442號判決判處有期徒刑3
    月，如易科罰金，以新臺幣1千元折算一日確定，甫於98年1
    月12日准予易科罰金執行完畢等情，此有臺灣高等法院被告
    前案紀錄表、臺灣彰化地方法院檢察署刑案資料查註紀錄表
    各1份存卷可考，其於5年內故意再犯本案有期徒刑以上之罪
    ，應依刑法第47條第1項之規定，論以累犯，並加重其刑。
    爰審酌被告酒後駕車之危害及酒後不應駕車之觀念，已透過
    學校教育、政令宣導及各類媒體廣為介紹傳達各界週知多年
    ，被告對於酒後不能駕車，及酒醉駕車之危險性，應有相當
    之認識，詎其明知飲酒後，不能安全駕駛，猶駕車上路，顯
    心存僥倖，並乏尊重其他用路人生命、財產安全之觀念，甚
    為可訾，前有二次公共危險前科，其中一次經判處拘役50日
    ，另一次則經判處有期徒刑3月，仍不知悔改，復三犯罪名
    相同之本罪，暨被告之素行、所生危害，坦承犯行之犯後態
    度及尚有高齡81歲母親須奉養及被告現育有仍在求學階段之
    女兒須扶養等一切情狀，認蒞庭檢察官請求判處被告有期徒
    刑7月，尚嫌過重，爰量處如主文所示之刑，併諭知易科罰
    金之折算標準，資為懲儆。
據上論斷，應依刑事訴訟法第284條之1、第299條第1項前段，刑
法第185條之3、第47條第1項、第41條第1項前段，刑法施行法第
1條之1，判決如主文。
本案經檢察官趙冠瑋到庭執行職務。
中    華    民    國   100    年    1     月    31    日
                            交通法庭  法  官  郭玄義
以上正本證明與原本無異。
如不服本判決應於收受判決後10日內向本院提出上訴書狀，並應
敘述具體理由；其未敘述上訴理由者，應於上訴期間屆滿後20日
內向本院補提理由書（均須按他造當事人之人數附繕本）「切勿
逕送上級法院」。
告訴人或被害人對於判決如有不服具備理由請求檢察官上訴者，
其上訴期間之計算係以檢察官收受判決正本之日期為準。
中    華    民    國   100    年    1     月    31    日
                                      書記官  魏嘉信
附錄本案論罪科刑法條全文：
中華民國刑法第185條之3
服用毒品、麻醉藥品、酒類或其他相類之物，不能安全駕駛動力
交通工具而駕駛者，處1 年以下有期徒刑、拘役或科或併科15萬
元以下罰金。